臺灣高等法院臺南分院刑事判決
上　訴　人
即　被　告　甲○○
上列上訴人因竊盜案件，不服臺灣嘉義地方法院93年度訴易字第
239號中華民國93年12月23日第一審判決(起訴案號：臺灣嘉義地
方法院檢察署93年度偵字第6214號），提起上訴，本院判決如下
：
　　主　　　文
上訴駁回。
    事 　　 實
一、甲○○於民國（以下同）八十六年間因犯強盜罪，經原審以
    八十六年度訴字第五四三號判決判處有期徒刑三年二月，嗣
    因提起上訴，經本院以八十六年度上訴字第一七○一號判決
    上訴駁回確定，而於八十九年九月十五日縮短刑期執行完畢
    。詎其仍不知悔改，竟意圖為自己不法之所有，於九十三年
    十月二十日下午一時三十分許，騎乘機車一輛前往丙○○所
    有坐落嘉義縣阿里山鄉樂野村二鄰地號二九三號甜柿園內，
    徒手竊取丙○○所有之甜柿三十三顆（價值約新臺幣二千四
    百七十元），得手後置於其所攜之袋內，旋為丙○○發覺而
    報警當場查獲。
二、案經丙○○訴由嘉義縣警察局竹崎分局報告臺灣嘉義地方法
    院檢察署檢察官偵查起訴。
    理 　　 由
一、訊據上訴人即被告甲○○固不否認有於前開時間在告訴人丙
    ○○之甜柿園內，惟矢口否認有何竊盜犯行，辯稱：伊是向
    告訴人買甜柿不是偷，伊有給付告訴人訂金，告訴人亦有給
    收據，又告訴人並未目睹伊偷甜柿，遺留現場之甜柿一包，
    並非伊所竊得，為警查獲當時伊手中及所騎機車上均未有甜
    柿云云。然查：
  (一)被告甲○○雖曾向告訴人購買甜柿，惟係在本件案發前約十
    天，與本案無關等情，業據證人即告訴人於原審及本院審理
    時證述無訛，而觀諸被告所提出之收據上記載日期亦為九十
    三年十月十三日，此有該收據一紙附卷可稽（見原審卷第二
    五頁），堪認被告辯稱：伊是向告訴人買甜柿不是偷，伊有
    給付告訴人訂金，告訴人亦有給收據乙節，與本案並無關連
    ，自無足取。
  (二)又被告如何於右揭時、地竊取告訴人之上開甜柿，除據告訴
    人於警詢時指訴綦詳外（見警卷第四至五頁），復經證人即
    告訴人於偵查及原審審理時均結證稱：「有村民打電話告訴
    我，被告之機車停在我的柿園旁，我就趕過去，被告就在機
    車旁附近偷採我的柿子，．．，我看了十分鐘確定是在偷採
    後，才叫我太太打電話報警．．．，被告徒手拉，我是直接
    目擊他偷，被告將甜柿放入一個塑膠袋中（即警卷第八頁第
    二張照片之塑膠袋），．．．沒開放果園，被告亦未打電話
    告知要去採甜柿．．．，為警逮捕時他跑到路旁，發現情況
    不對，後來就自己走回來。」等語屬實（見原審卷第六八至
    七八頁），而被告於警詢中亦供承當天因找不到告訴人，只
    是採幾顆甜柿回去吃等語（見警卷第三頁），況告訴人於本
    院上訴審時亦證述「我從上面看往下看確實有看到甲○○偷
    採我的甜柿，甲○○在底下沒有看到我，我們當地的郵差也
    有看到，我就叫我太太撥電話叫警察」等語（見本院94年3
    月30日審理筆錄)，更足證被告確有於上開時地竊取告訴人
    之甜柿無誤。雖被告於本院所舉證人乙○○證稱：告訴人說
    甲○○不會採柿子，熟的或未熟的隨便採云云，為告訴人所
    否認，而證人前間證詞亦不足為被告有利之証據。
  (三)此外，復有告訴人所具之被害報告單及贓物認領保管單各一
    紙、現場照片四幀可資佐證（見警卷第六至九頁）。據此，
    堪認被告確係未經告訴人之同意即前往上開柿園竊取該等甜
    柿，嗣為告訴人當場發覺而報警查獲，始未及將已竊得於袋
    內之該等甜柿取走，而棄置於案發現場之事實，要屬無疑。
  (四)綜上所述，被告所辯，無非事後卸責之詞，難以採信，本案
    事證明確，其犯行堪以認定。
二、核被告甲○○所為，係犯刑法第三百二十條第一項之普通竊
    盜罪。查被告於八十六年間因犯強盜罪，經原審以八十六年
    度訴字第五四三號判決判處有徒刑三年二月，復因提起上訴
    ，經本院以八十六年度上訴字第一七○一號判決上訴駁回確
    定，而於八十九年九月十五日縮短刑期執行完畢，有臺灣嘉
    義地方法院檢察署刑案資料查註紀錄表及臺灣高等法院被告
    全國前案紀錄表各一份在卷可憑，其於受有期徒刑之執行完
    畢後五年以內，再犯本案有期徒刑以上刑之罪，為累犯，應
    依刑法第四十七條規定加重其刑。
三、因而原審適用刑法第三百二十條第一項、第四十七條、第四
    十一條第一項前段，罰金罰鍰提高標準條例第一條前段、第
    二條，並參酌被告之品行非佳、國中畢業之智識程度、犯罪
    之動機、目的、手段、所得財物非多及其犯罪所生危害不大
    ，暨犯罪後飾詞否認犯行態度不佳等一切情狀，量處有期徒
    刑三月，並諭知如易科罰金，以銀元三百元折算一日之標準
    ，以示懲儆。本院經核其認事用法，均無不當，量刑亦稱妥
　　適。被告上訴意旨，猶執前詞，否認犯罪，為無理由，應予
  　駁回。
據上論斷，應依刑事訴訟法第三百六十八條，判決如主文。
本案經檢察官李傳來到庭執行職務。
中　　華　　民　　國　　94　　年　　4 　　月　　6 　　日
                  刑事第五庭　 審判長法　官　楊明章
                           　　　    法　官　沈揚仁
                                  　 法　官　顏基典
以上正本證明與原本無異。
不得上訴。
　 　　　　　　　　　　　　　　　　　書記官　呂嘉文
中　　華　　民　　國　　94　　年　　4 　　月　　8 　　日
附錄法條：
刑法第三百二十條：
意圖為自己或第三人不法之所有，而竊取他人之動產者，為竊盜
罪，處五年以下有期徒刑、拘役或五百元以下罰金。
意圖為自己或第三人不法之利益，而竊佔他人之不動產者，依前
項之規定處斷。
前二項之未遂犯罰之。
